ru: Наполнитель подушки: Воздух; Нут; Обрезки ткани; Пеноматериал; Пластиковые гранулы; Рис; Песок; Опилки; Без наполнителя; Вода; Другое
it: Riempimento sacco medio: Aria; Ceci; Ritagli di tessuto; Schiuma; Perline di plastica; Riso; Sabbia; Segatura; Non riempito; Acqua; Altro
sv: Medelstor fyllningspåse: Luft; Kikärter; Tygrester; Skum; Plastpärlor; Ris; Sand; Sågspån; Ofylld; Vatten; Övrigt
nl: Tas vulmedium: Lucht; Kikkererwten; Stofresten; Schuim; Plastic kralen; Rijst; Zand; Zaagsel; Ongevuld; Water; Overig
en: Bag fill medium: Air; Chickpeas; Fabric scraps; Foam; Plastic beads; Rice; Sand; Sawdust; Unfilled; Water; Other
sk-SK: Náplň vaku: Vzduch; Cícer; Zvyšky látok; Pena; Plastové korálky; Ryža; Piesok; Piliny; Bez výplne; Voda; Iné
ro-RO: Umplere medie a sacului: Aer; Năut; Resturi de materiale textile; Spumă; Mărgele de plastic; Orez; Nisip; Rumeguș; Neumplut; Apă; Altele
zh-TW: 包袋填充介質: 空氣; 鷹嘴豆; 碎布; 泡棉; 塑膠珠; 米; 沙子; 鋸木屑; 無填充; 水; 其他
nb: Medium posefylling: Luft; Kikerter; Stoffrester; Skum; Plastperler; Ris; Sand; Sagflis; Uten fyll; Vann; Annet
lt-LT: Maišo užpildymo priemonė: Oras; Avinžirniai; Audinio atraižos; Porolonas; Plastikiniai karoliukai; Ryžiai; Smėlis; Pjuvenos; Neužpildyta; Vanduo; Kita
tr: Çanta dolgu malzemesi: Hava; Nohut; Kumaş artıkları; Köpük; Plastik boncuklar; Pirinç; Kum; Talaş; Doldurulmamış; Su; Diğer
th: วัสดุยัดภายในกระเป๋า: อากาศ; ถั่วลูกไก่; เศษผ้า; โฟม; เม็ดพลาสติก; ข้าว; ทราย; ขี้เลื่อย; ไม่ได้บรรจุ; น้ำ; อื่นๆ
vi: Chất liệu làm đầy túi: Không khí; Đậu gà; Vải vụn; Mút xốp; Hạt nhựa; Gạo; Cát; Mùn cưa; Không nhồi lõi; Nước; Khác
pt-PT: Enchimento médio de saco: Ar; Grão-de-bico; Retalhos de tecido; Espuma; Contas de plástico; Arroz; Areia; Serradura; Sem enchimento; Água; Outro
el: Μέσο πλήρωσης σάκου: Αέρας; Ρεβίθια; Ρετάλια υφασμάτων; Αφρός; Πλαστικές χάντρες; Ρύζι; Άμμος; Πριονίδι; Χωρίς γέμισμα; Νερό; Άλλο
zh-CN: 梨球填充介质: 空气; 鹰嘴豆; 碎布; 泡沫; 塑料珠; 大米; 沙子; 锯末; 未填充; 水; 其他
bg-BG: Материал за пълнене на въздушната камера: Въздух; Нахут; Изрезки от плат; Пяна; Пластмасови мъниста; Ориз; Пясък; Стърготини; Без пълнеж; Вода; Друго
pt-BR: Enchimento médio da bolsa: Ar; Grão-de-bico; Retalhos de tecido; Espuma; Contas de plástico; Arroz; Areia; Serragem; Sem enchimento; Água; Outro
cs: Plnicí materiál vaku: Vzduch; Cizrna; Zbytky látek; Pěna; Plastové kuličky; Rýže; Písek; Piliny; Bez výplně; Voda; Jiné
fr: Substance de remplissage du sac: Air; Pois chiches; Chutes de tissu; Mousse; Billes en plastique; Riz; Sable; Sciure; Vide; Eau; Autre
ja: バッグ充填媒体: 空気; ひよこ豆; 端切れ; フォーム; プラスチックビーズ; 米; 砂; おがくず; 未充填; 水; その他
ko: 백 충전 물질: 공기; 병아리콩; 천 조각; 폼; 플라스틱 비즈; 쌀; 모래; 톱밥; 미충전; 물; 기타
hu: Közepes zsáktöltet: Levegő; Csicseriborsó; Textilhulladék; Habszivacs; Műanyag gyöngyök; Rizs; Homok; Fűrészpor; Töltetlen; Víz; Egyéb
es: Medio de relleno del bolso: Aire; Garbanzos; Retazos de tela; Espuma; Cuentas de plástico; Arroz; Arena; Serrín; Sin relleno; Agua; Otro
hr-HR: Medij ispuna vreće: Zrak; Slanutak; Ostaci tkanine; Pjena; Plastične perle; Riža; Pijesak; Piljevina; Nepunjeno; Voda; Ostalo
da: Fyldemateriale til beholderen: Luft; Kikærter; Stofrester; Skum; Plastikperler; Ris; Sand; Savsmuld; Uden fyld; Vand; Andet
de: Beutelfüllmaterial: Luft; Kichererbsen; Stoffreste; Schaumstoff; Plastikperlen; Reis; Sand; Sägemehl; Ungefüllt; Wasser; Sonstige
pl: Medium wypełnienia worka: Powietrze; Ciecierzyca; Ścinki materiału; Pianka; Granulat plastikowy; Ryż; Piasek; Trociny; Bez wypełnienia; Woda; Inne
fi: Pussin täyttöaine: Ilma; Kikherneet; Kangasylijäämä; Vaahtomuovi; Muovihelmet; Riisi; Hiekka; Sahanpuru; Täyttämätön; Vesi; Muu
sl-SI: Sredstvo za polnjenje vreči: Zrak; Čičerika; Ostanki blaga; Pena; Plastične kroglice; Riž; Pesek; Žagovina; Nepolnjeno; Voda; Drugo